臺北高等行政法院裁定
111年度交上字第310號
上  訴  人  王麗麗                                   
被 上訴 人  桃園市政府交通事件裁決處

代  表  人  張丞邦（處長）

上列當事人間交通裁決事件，上訴人對於中華民國111年7月27日
臺灣桃園地方法院111年度交更一字第1號行政訴訟判決，提起上
訴，本院裁定如下：
    主  文
上訴駁回。
上訴審訴訟費用新臺幣柒佰伍拾元由上訴人負擔。
    理  由
一、按對於交通裁決事件之判決提起上訴，非以其違背法令為理
    由，不得為之，且應於上訴理由中表明原判決所違背之法令
    及其具體內容之事由，或表明依訴訟資料可認為原判決有違
    背法令之具體事實之事由，行政訴訟法第237條之9第2項準
    用第235條第2項及第236條之1規定甚明。是對於地方法院交
    通裁決事件之判決上訴，非以其違背法令，且於上訴理由中
    表明上開事由之一者，即屬不應准許，自應認為不合法而駁
    回之。又依同法第237條之9第2項準用第236條之2第3項、第
    243條第1項規定，判決不適用法規或適用不當者，為違背法
    令；而判決有同法第243條第2項所列各款情形之一者，為當
    然違背法令。故當事人對於地方法院交通裁決事件之判決上
    訴，如依行政訴訟法第237條之9第2項準用第236條之2第3項
    、第243條第1項規定，以判決有不適用法規或適用不當為理
    由時，其上訴狀或理由書應表明原判決所違背之法令及其具
    體內容；若係成文法以外之法則，應揭示該法則之旨趣，倘
    為司法院解釋或憲法法庭裁判，則為揭示該解釋或裁判之字
    號或其內容。如以行政訴訟法第237條之9第2項準用第236條
    之2第3項、第243條第2項所列各款情形為理由時，其上訴狀
    或理由書，應揭示合於該條項各款之事實。上訴狀或理由書
    如未依此項方法表明者，即難認為已對交通裁決事件之判決
    之違背法令有具體之指摘，其上訴自難認為合法。　　
二、上訴人所有之車牌號碼000-0000號自用小客車（下稱系爭車
    輛），於民國109年7月27日下午2時44分許，停放在臺北市
    士林區天母西路65號旁（下稱系爭地點）。嗣經民眾於同年
    8月1日檢舉，為臺北市政府警察局士林分局（下稱舉發機關
    ）員警認上訴人有「在劃有紅線路段臨停」之違規行為，遂
    填製北市警交大字第AX1117154號舉發違反道路交通管理事
    件通知單（下稱舉發通知單）逕行舉發，並移送被上訴人處
    理。上訴人不服向被上訴人陳述意見，經被上訴人函請舉發
    機關協助查明事實後，被上訴人審認上訴人確有「在設有禁
    止臨時停車標線處所臨時停車」之違規行為，遂依道路交通
    管理處罰條例第55條第1項第3款及違反道路交通管理事件統
    一裁罰基準及處理細則等規定，以109年10月6日桃交裁罰字
    第58-AX1117154號裁決書（下稱原處分）裁處上訴人罰鍰新
    臺幣（下同）300元。上訴人不服，向臺灣桃園地方法院提
    起行政訴訟，經該院以109年度交字第423號行政訴訟判決駁
    回上訴人之訴，上訴人仍有不服，提起上訴，為本院110年
    度交上字第360號判決廢棄發回，原審更為審理後，以111年
    度交更一字第1號行政訴訟判決（下稱原判決）駁回上訴人
    之訴，上訴人仍有不服，遂提起本件上訴。
三、上訴人於原審更為審理時之主張及訴之聲明、被上訴人於原
    審更為審理時之答辯理由及聲明、原判決認定之事實及理由
    ，均引用原判決所載。
四、上訴意旨略以：系爭車輛於上揭時、地係靠車道右側緩慢行
    駛，卻無端遭民眾檢舉違規停車。原判決雖認系爭車輛於上
    揭時、地均處於靜止不動之停車狀態，但此並非事實。上訴
    人接獲檢舉罰單為同一照片2張，並未看到連續照片或相關
    影像至少相差5至10秒之內容，原審勘驗錄影畫面僅3秒，又
    未將證據送達上訴人，怎可憑單一照片斷章取義認定系爭車
    輛係違規停車？為釐清上述爭議還原真相，上訴人請求檢舉
    方提供連續照片或現場至少5至10秒之影像以還原事實云云
    。　
五、經核，原審已依憑舉發機關109年9月21日北市警士分交字第
    1093042238號函、違規錄影畫面之擷取照片、舉發員警職務
    報告書、舉發通知單、汽車車籍查詢、交通違規案件陳述書
    等證據資料，以及勘驗本件檢舉錄影檔案，認定被上訴人確
    有「在設有禁止臨時停車標線處所臨時停車」之違規行為，
    原處分裁罰上訴人合法有據，並已論明：勘驗舉發過程之錄
    影光碟，光碟播放時間共3秒，錄影畫面係109年7月27日下
    午2時許所錄製，為檢舉人行車紀錄器之錄影畫面。錄影畫
    面一開始，可看見上訴人所有之系爭車輛停放在路邊，而路
    邊人行道之邊緣處，則劃設有禁止臨時停車之「紅實線」，
    直至錄影畫面結束，系爭車輛均處於靜止不動「停車」之狀
    態，並無緩慢行進中之情，故上訴人所有之系爭車輛確實係
    處於「靜止」狀態，非如上訴人所稱當時系爭車輛一直處於
    緩速行進之情，且違規地點之人行道邊緣確實劃設有紅實線
    ，依道路交通標誌標線號誌設置規則第169條第1項、第2項
    規定，該處即為不得臨時停車之處所，且採證錄影及照片內
    亦未見有因上、下客、貨等事證，惟因採證錄影及照片均無
    法判斷該車駕駛是否在車上，僅能判斷違規臨時停車事實明
    確，堪認本件被上訴人認定上訴人確有紅線臨時停車之違規
    事實，並無違誤等語（見原判決第4頁第29行至第5頁第14行
    ），並已於原判決中詳為論斷適用法條、違規事實之認定、
    心證形成之理由、上訴人主張不可採之理由以及證據採納之
    取捨。上訴人雖以前揭理由提起上訴，惟細繹其上訴理由無
    非係重申其於原審之主張，及以其歧異見解就原審認定事實
    、適用法律之職權行使，指摘為不當，並就其於原審已提出
    而經原判決審酌論斷且指駁不採之理由復執陳詞，或就原審
    已敘明理由之事項泛言原判決不備理由。是本件上訴人就原
    判決究有何不適用法規或適用法規不當之情形，及如何合於
    行政訴訟法第237條之9第2項準用第236條之2第3項、第243
    條第2項所列各款之事實，並未具體指明，難認上訴人對原
    判決如何違背法令已有具體指摘，揆諸首開規定及說明，堪
    認其上訴為不合法，應予駁回。
六、交通裁決事件之上訴，行政法院為訴訟費用之裁判時，應確
    定其費用額，此觀行政訴訟法第237條之9第2項準用第237條
    之8第1項規定甚明。本件上訴人對於交通裁決事件之上訴，
    既經駁回，則上訴審訴訟費用750元（上訴裁判費）自應由
    上訴人負擔，故併予確定如主文第二項所示。
七、據上論結，本件上訴為不合法，依行政訴訟法第237條之8第
    1項、第237條之9第2項、第236條之2第3項、第249條第1項
    前段、第104條，民事訴訟法第95條、第78條，裁定如主文
    。
中　　華　　民　　國　　111 　年　　9 　　月　　27　　日
                    臺北高等行政法院第二庭
                              審判長法  官　 楊得君
                          　        法  官　 周泰德
                                    法  官　 彭康凡
上為正本係照原本作成。
不得抗告。
中　　華　　民　　國　　111 　年　　9 　　月　　27　　日
                                    書記官  陳可欣